臺灣花蓮地方法院民事裁定
111年度監宣字第3號
聲  請  人  甲○○  


相  對  人  乙○○  

關  係  人  丙○○  

上列當事人間聲請監護宣告事件，本院裁定如下：
    主  文
宣告乙○○（男，民國○○○年○月○日生，身分證統一編號：Z000000
000號）為受監護宣告之人。
選定聲請人為相對人之監護人。
指定關係人丙○○為會同開具財產清冊之人。
程序費用由相對人負擔。
    理  由
一、聲請意旨略以：聲請人為相對人之女，相對人因腦梗塞等病
    症，致不能為意思表示或受意思表示，亦不能辨識其意思表
    示之效果，已達受監護宣告之程度，爰依民法第14條及家事
    事件法第164條等規定，聲請准予對相對人為監護宣告，並
    選定聲請人為其監護人，及指定關係人即相對人之女丙○○為
    會同開具財產清冊之人等語。
二、對於因精神障礙或其他心智缺陷，致不能為意思表示或受意
    思表示，或不能辨識其意思表示之效果者，法院得因本人、
    配偶、四親等內之親屬、最近一年有同居事實之其他親屬、
    檢察官、主管機關、社會福利機構、輔助人、意定監護受任
    人或其他利害關係人之聲請，為監護之宣告，民法第14條第
    1項定有明文。
三、經查，聲請人上開主張，業據其提出親屬系統表、同意書、
    親屬會議記錄、戶籍謄本、印鑑證明、國軍花蓮總醫院附設
    民眾診療服務處診斷證明書為證。而本院於民國111年2月17
    日在鑑定人丁○○醫師前訊問相對人，相對人當場乘坐輪椅，
    行動不便需他人協助，意識清醒，可以回應指令，對點呼有
    反應，但不知自己年籍資料，無法指認在場親人，亦不知自
    己所在何處，對於當日日期之回答無法辨識，對於簡單數算
    問題均搖頭回應，此有本院訊問及勘驗筆錄在卷可查。又經
    鑑定人鑑定後認：相對人鑑定時乘坐輪椅，意識清醒，對叫
    喚有反應，可以部份配合指令，可部分自主或被動活動，生
    命跡象穩定，使用尿布，右上肢肌肉攣縮。相對人意識清醒
    ，態度配合，注意力不集中，情感表達侷限，無自發言語，
    表達能力受限（包含言語或肢體），否認有幻聽干擾。思想
    貧乏，否認自我傷害或自殺意念、妄想等症狀。認知功能嚴
    重缺損，判斷力、定向感、記憶力、抽象思考與計算能力皆
    無，四肢缺乏功能性活動，無肢體溝通能力。日常生活僅能
    自行進食，其餘生活自理皆需靠照服員協助；認知功能嚴重
    缺損，無主動表達能力超過半年，喪失經濟活動及管理處分
    自己財產之能力；無人際互動，無主動表達能力及辨識人之
    能力，需由相對人之女全時照顧。依照相對人之年齡與教育
    程度，其MMSE檢測分數為3分，低於切截分數15分，顯示其
    認知功能有顯著減損。認相對人目前受血管性失智症、腦血
    管後遺症併長期臥床等影響，已完全不能為意思表示或受意
    思表示，或辨識其意思表示效果，無回復可能性等語，此有
    國軍花蓮總醫院精神鑑定報告書在卷足按（見本院卷第99頁
    至第102頁）。是本院依上開事證及鑑定人意見，認相對人
    因上開病症，已達完全不能為意思表示或受意思表示，及不
    能辨識其意思表示效果之程度，故聲請人聲請本件監護宣告
    為有理由，應予准許，爰依法宣告相對人為受監護宣告之人
    。
四、又本院依職權函請維安社會工作師事務所進行訪視，據函覆
    略以：聲請人有意願承擔相對人之照顧與監護責任，希望相
    對人能得到妥善之照顧及維護其權益，相對人目前於國軍花
    蓮總醫院護理之家進行全天照顧，照顧情況均可配合機構作
    息與安排，受照顧情形良好且穩定。聲請人自相對人生病後
    便擔起照顧責任，對即將成為相對人監護人有所準備，過去
    亦無對相對人有何不利事由。建議由聲請人擔任監護人等語
    ，此有維安社會工作師事務所成年人之監護宣告案件之訪視
    評估報告在卷可查（見本院卷第77頁至第84頁）。本院審酌
    上開訪視報告內容，認聲請人尚有足夠之能力負擔監護任務
    ，相對人現受照顧狀況良好，足見若延續過往照顧之模式，
    亦屬對相對人有利。相對人最近親屬均出具同意書同意由聲
    請人及關係人即相對人之女丙○○分別擔任監護人及會同人（
    見本院卷第16頁），足見相對人親屬亦已對於上開安排有一
    定之共識，故本院認由聲請人與關係人丙○○分別擔任相對人
    之監護人及會同開具財產清冊之人，符合受監護宣告人之最
    佳利益，核無不當，爰選定聲請人擔任受監護宣告人之監護
    人，並指定丙○○擔任會同開具財產清冊之人。
五、依家事事件法第164條第2項，裁定如主文。
中　　華　　民　　國　　111 　年　　3 　　月　　11　　日
            家事法庭    法  官    何効鋼
以上正本係照原本作成。
如對本裁定抗告，須於裁定送達後10日之不變期間內，向本院提
出抗告狀，並繳納抗告費新臺幣1,000元。
中　　華　　民　　國　　111 　年　　3 　　月　　11　　日
                        書記官    許家昌